【裁判字號】    98,訴,273
【裁判日期】    980330
【裁判案由】    違反毒品危害防制條例
【裁判全文】
臺灣臺南地方法院刑事判決               98年度訴字第273號
公  訴  人  臺灣臺南地方法院檢察署檢察官
被      告  甲○○
                    （現另案在臺灣臺南監獄臺南分監執行）
上列被告因違反毒品危害防制條例案件，經檢察官提起公訴（98
年度撤緩毒偵字第17號），被告於準備程序中就被訴事實為有罪
之陳述，本院合議庭裁定改依簡式審判程序審理，判決如下：
    主  文
甲○○施用第一級毒品，處有期徒刑伍月；又施用第一級毒品，
處有期徒刑伍月；又施用第二級毒品，處有期徒刑貳月。應執行
有期徒刑拾月。
    事  實
一、甲○○前於民國94年間因施用毒品案件，經本院以94年度毒
    聲字第783 號裁定送觀察、勒戒後，認有繼續施用毒品傾向
    ，再經本院以94年度毒聲字第894 號裁定送戒治處所施以強
    制戒治，嗣強制戒治逾6 個月以上，戒治成效良好，無繼續
    強制戒治必要，於95年10月12日釋放出所，由臺灣臺南地方
    法院檢察署檢察官以95年度戒毒偵字第147 號為不起訴處分
    確定。詎其猶不知悔改，於強制戒治執行完畢釋放後5 年內
    ，復基於施用第一級毒品海洛因、第二級毒品甲基安非他命
    之犯意，分別於(一)、96年9 月7 日16時許，在其位於臺南市
    安南區○○路○ 段126 巷58號住處，將甲基安非他命置於玻
    璃球內燒烤產生煙氣，再以口鼻吸食之方式，施用第二級毒
    品甲基安非他命1 次。(二)、96年9 月8 日晚上某時許，在上
    開住處，將海洛因加水稀釋後，再以針筒注射之方式，施用
    第一級毒品海洛因1 次。(三)、96年9 月13日上午某時許，在
    上開住處，將海洛因加水稀釋後，再以針筒注射之方式，施
    用第一級毒品海洛因1 次。嗣因其為毒品列管人口，經警通
    知到案俾採集尿液送驗，被告乃分別於96年9 月9 日、96年
    9 月13日下午某時許到案，並於有偵查犯罪權限之機關或人
    員尚不知其上開施用毒品犯行前，主動向承辦警員坦承犯行
    ，而自首接受裁判。
二、案經臺南市警察局第三分局報請臺灣臺南地方法院檢察署檢
    察官偵查起訴。
    理  由
一、本件被告甲○○所犯係死刑、無期徒刑、最輕本刑為3 年以
    上有期徒刑以外之罪，其於本院準備程序中就被訴事實為有
    罪之陳述，經法官告知被告簡式審判程序之旨，並聽取公訴
    人、被告之意見後，由本院合議庭依刑事訴訟法第273 條之
    1 第1 項規定，裁定由受命法官獨任進行簡式審判程序，先
    予敘明。
二、上開事實，業據被告於警詢、偵查中及本院審理時坦承不諱
    （見南市警三偵字第096432390 號卷【下稱警卷一】第1 至
    2 頁、警三刑偵字第0960000856號卷【下稱警卷二】第1 至
    2 頁、偵字第3021號卷【下稱偵卷一】第12頁、偵字第2715
    號卷【下稱偵卷二】第4 至5 頁），且先後採集被告尿液送
    驗結果，各呈嗎啡（即海洛因水解後之反應）、甲基安非他
    命之陽性反應，此有正修科技大學超微量研究科技中心96年
    10月3日R00-0000-000號、R00-0000-000號檢驗報告各1紙在
    在卷可稽（見警卷一第3 頁、偵卷二第12頁）。上述鑑驗結
    果，均係檢驗機關本於專業知識及以精密儀器或科學檢驗方
    法所得之結論，自可憑信。此外，復有臺南市警察局第三分
    局應受尿液採驗人尿液檢體採集送驗紀錄表、送驗尿液及年
    籍對照表各1 份在卷可證（見警卷一第5 至6 頁、警卷二第
    5 頁），足見被告自白與事實相符，堪以採信。又被告前於
    94年間因施用毒品案件，經本院以94年度毒聲字第783 號裁
    定送觀察、勒戒後，認有繼續施用毒品傾向，再經本院以94
    年度毒聲字第894 號裁定送戒治處所施以強制戒治，嗣強制
    戒治逾6 個月以上，戒治成效良好，無繼續強制戒治必要，
    於95年10月12日釋放出所，由臺灣臺南地方法院檢察署檢察
    官以95年度戒毒偵字第147 號為不起訴處分確定等情，有臺
    灣高等法院被告前案紀錄表1 份在卷可參。是以，被告於觀
    察、勒戒及強制戒治執行完畢釋放後，5 年內再犯本件施用
    毒品案件，檢察官自應依法追訴。從而，本件事證明確，被
    告犯行洵堪認定。
三、查海洛因及甲基安非他命分屬毒品危害防制條例第2 條第2
    項第1 款、第2 款所稱之第一級、第二級毒品，均不得持有
    、施用，被告竟持以施用，核其就事實一(一)所為，係犯同條
    例第10條第2 項之施用第二級毒品罪；就事實一(二)、(三)所為
    ，均係犯同條例第10條第1 項之施用第一級毒品罪。其施用
    前持有海洛因、甲基安非他命之低度行為，應為施用之高度
    行為所吸收，均不另論罪。其所犯上開3 罪，犯意各別，行
    為互殊，應予分論併罰。又被告於有偵查犯罪權限之機關或
    人員尚不知其有上開施用第一級、第二級毒品之犯行前，即
    主動向警方坦承犯行，而自首並接受裁判，並減省司法資源
    ，有上開警詢筆錄在卷可考，爰依刑法第62條前段之規定，
    就上開3 次犯行均減輕其刑。茲審酌被告素行非佳，經觀察
    、勒戒及強制戒治後，仍未能戒除毒癮，顯見其無戒毒悔改
    之意，惟念其施用毒品乃自戕行為及其犯罪後坦承犯行，已
    具悔意之犯後態度，並兼衡其智識程度、生活狀況等一切情
    狀，分別量處如主文所示之刑，並定其應執行之刑。至被告
    所有供施用海洛因、甲基安非他命之針筒2 支、玻璃球1 個
    ，未據扣案，且經其丟棄之情，業據被告供明在卷（見本院
    卷第28頁），茲以針筒、玻璃球均屬易碎之物，既經丟棄，
    衡情應已滅失，自無庸為沒收之諭知，附此敘明。
據上論斷，應依刑事訴訟法第273 條之1 第1 項、第299 條第1
項前段，毒品危害防制條例第10條第1 項、第2 項，刑法第11條
前段、第62條前段、第51條第5 款，判決如主文。
本案經檢察官乙○○到庭執行職務。
中    華    民    國    98    年    3     月    30    日
                  刑事第十一庭  法  官   蘇碧珠
以上正本證明與原本無異。
如不服本判決應於收受本判決後10日內向本院提出上訴書狀，其
未敘述上訴理由者，並得於提起上訴後10日內向本院補提理由書
狀（均須按他造當事人之人數附繕本）「切勿逕送上級法院」
                                書記官   許哲萍
中    華    民    國    98    年    3     月    30    日
附錄本案論罪科刑法條全文
毒品危害防制條例第10條：
施用第一級毒品者，處 6 月以上 5 年以下有期徒刑。
施用第二級毒品者，處 3 年以下有期徒刑。


司法院資訊處製作；財團法人民間司法改革基金會備份。
